【裁判字號】    97,裁,421
【裁判日期】    970111
【裁判案由】    汽車燃料使用費
【裁判全文】
最  高  行  政  法  院  裁  定
                                     97年度裁字第00421號
上  訴  人  甲○○○○○○○○
被 上訴 人  臺北市政府交通局
代  表  人  羅孝賢
上列當事人間汽車燃料使用費事件，上訴人對於中華民國96年4
月19日臺北高等行政法院95年度訴字第3125號判決，提起上訴，
本院裁定如下：
    主  文
上訴駁回。
上訴審訴訟費用由上訴人負擔。
    理  由
一、按對於高等行政法院判決之上訴，非以其違背法令為理由，
    不得為之，行政訴訟法第242條定有明文。依同法第243條第
    1項規定，判決不適用法規或適用不當者，為違背法令；而
    判決有同條第2項所列各款情形之一者，為當然違背法令。
    是當事人對於高等行政法院判決上訴，如依行政訴訟法第24
    3條第1項規定，以高等行政法院判決有不適用法規或適用不
    當為理由時，其上訴狀或理由書應有具體之指摘，並揭示該
    法規之條項或其內容；若係成文法以外之法則，應揭示該法
    則之旨趣；倘為司法院解釋或本院之判例，則應揭示該判解
    之字號或其內容。如以行政訴訟法第243條第2項所列各款情
    形為理由時，其上訴狀或理由書，應揭示合於該條項各款之
    事實。上訴狀或理由書如未依此項方法表明，或其所表明者
    與上開法條規定不合時，即難認為已對高等行政法院判決之
    違背法令有具體之指摘，其上訴自難認為合法。本件上訴人
    對於高等行政法院判決上訴，係以：被上訴人徵收上訴人計
    使用牌照稅、貨物稅及汽車燃料使用費三種，其中顯有為同
    一目的而課稅且課稅性質相同，而屬重複課稅，詎原判決所
    援引司法院釋字593號解釋竟片面認定不生雙重課稅問題，
    顯妨害上訴人及全體車主於憲法第15條之財產權，故原判決
    違背法令等語，為其理由。惟核其所陳上述理由，無非係就
    原審取捨證據、認定事實之職權行使，指摘其為不當，且原
    判決已明司法院釋字第593號解釋就公路法第27條第1項對
    汽車燃料使用費之徵收目的、對象及額度上限予以明定，符
    合法律保留原則要求，且與使用牌照稅、貨物稅徵收其徵收
    對象及事物性質均有不同，汽車燃料使用費之徵收並無雙重
    課稅之問題等情甚詳，上訴意旨泛言原判決違背法令，而未
    具體表明合於不適用法規、適用法規不當、或行政訴訟法第
    243條第2項所列各款之情形，難認對該判決之如何違背法令
    已有具體之指摘。依首揭說明，應認其上訴為不合法。
二、據上論結，本件上訴為不合法，依行政訴訟法第249條第1項
    前段、第104條、民事訴訟法第95條、第78條，裁定如主文
    。
中    華    民    國    97    年    1     月    11    日
                    最高行政法院第一庭
                        審判長法官  鄭  淑  貞
                              法官  黃  合  文
                              法官  吳  明  鴻
                              法官  鄭  小  康
                              法官  帥  嘉  寶
以  上  正  本  證  明  與  原  本  無  異
中    華    民    國    97    年    1     月    11    日
                              書記官  郭  育  玎


司法院資訊處製作；財團法人民間司法改革基金會備份。
